【裁判字號】    99,訴,548
【裁判日期】    990726
【裁判案由】    毒品危害防制條例
【裁判全文】
臺灣板橋地方法院刑事判決               99年度訴字第548號
公  訴  人  臺灣板橋地方法院檢察署檢察官
被      告  甲○○
上列被告因違反毒品危害防制條例案件，經檢察官提起公訴（99
年度毒偵字第16號），本院依簡式審判程序判決如下：
    主  文
甲○○施用第一級毒品，累犯，處有期徒刑玖月，扣案之注射針
筒壹支沒收；又施用第二級毒品，累犯，處有期徒刑伍月。應執
行有期徒刑壹年，扣案之注射針筒壹支沒收。
    事  實
一、甲○○前於民國90年間，因施用毒品案件，經本院以90年度
    毒聲字第2434號裁定送觀察、勒戒後，因認有繼續施用之傾
    向，再經本院裁定令入戒治處所施以強制戒治，於91年6 月
    26日強制戒治執行完畢，並經臺灣板橋地方法院檢察署檢察
    官以91年度戒毒偵字第331 號為不起訴處分確定；復於94年
    間，因施用第一、二級毒品案件，經臺灣高等法院以95年度
    上訴字第1141號分別判處有期徒刑8 月、4 月，應執行有期
    徒刑10月確定，上開2 罪嗣因合於中華民國九十六年罪犯減
    刑條例規定，經臺灣高等法院以96年度聲減字第1018號裁定
    均予減刑，並更定應執行刑為有期徒刑5 月確定，於96年7
    月16日縮刑期滿執行完畢；又於96年間，因施用第一、二級
    毒品案件，經本院以96年度訴字第1385號分別判處有期徒刑
    9 月、5 月，應執行有期徒刑1 年確定，上開2 罪亦因合於
    中華民國九十六年罪犯減刑條例規定，經本院以96年度聲減
    字第6114號裁定均予減刑，並更定應執行刑為有期徒刑6 月
    確定，於96年12月20日易科罰金執行完畢（以上犯罪在本案
    均構成累犯）。詎甲○○猶不知悔改，復基於施用第一級毒
    品海洛因及第二級毒品甲基安非他命之犯意，於98年12月9
    日19時許，在位於臺北縣新莊市○○○街之友人住處（詳細
    地址不詳），以將海洛因摻水置入注射針筒內注射身體之方
    式，施用第一級毒品海洛因1 次；另於98年12月9 日某時許
    （起訴書略載為98年12月10日為警採尿時點回溯96小時內之
    某時），在其位於臺北縣三重市○○路○ 段117 巷4 號4 樓
    住處內（起訴書略載為不詳處所），以將甲基安非他命置於
    玻璃球內以火燒烤產生煙霧之方式，施用第二級毒品甲基安
    非他命1 次。嗣甲○○於98年12月9 日23時50分許，因犯竊
    盜案件，在臺北縣中和市○○街28之1 號為警查獲，並扣得
    其所有之注射針筒1 支，經警採集其尿液送驗後呈鴉片類及
    安非他命類陽性反應，始悉上情。
二、案經臺北縣政府警察局中和第一分局移送臺灣板橋地方法院
    檢察署檢察官偵查起訴。
    理  由
一、本院於準備程序進行中，被告甲○○就被訴事實為有罪之陳
    述，經告知被告簡式審判程序之旨，並聽取公訴人及被告之
    意見後，裁定進行簡式審判程序。
二、前揭事實，業據被告在本院審理時坦承不諱，且被告經警查
    獲後所採集之尿液，經送請檢驗之結果，確呈鴉片類及安非
    他命類陽性反應，有臺灣檢驗科技股份有限公司99年1 月29
    日出具之濫用藥物檢驗報告1 份、臺北縣政府警察局土城分
    局偵辦毒品案尿液編號及姓名對照表1 紙附卷可稽。此外，
    復有扣案之注射針筒1 支足資佐證，堪認被告自白施用第一
    級毒品海洛因及第二級毒品甲基安非他命應與事實相符。再
    觀之事實欄所載被告前案紀錄，被告於初次經觀察、勒戒及
    強制戒治執行完畢釋放後5 年內，又因施用毒品犯行經論罪
    科刑，有臺灣高等法院被告前案紀錄表1 份附卷可憑，其再
    犯本案，已不屬毒品危害防制條例第20條規定之「初犯」或
    「5 年後再犯」，自應依同條例第10條處罰（最高法院97年
    度第5 次刑事庭會議決議；最高法院98年度臺非字第12號判
    決參照）。是本案事證明確，被告犯行洵堪認定，應依法論
    科。
三、按海洛因、甲基安非他命分別係屬毒品危害防制條例第2 條
    第2 項第1 款、第2 款所規定之第一級、第二級毒品，被告
    持有海洛因、甲基安非他命之低度行為，應分別為施用海洛
    因、甲基安非他命之高度行為所吸收，不另論罪，核被告所
    為，係犯毒品危害防制條例第10條第1 項、第2 項之施用第
    一級、第二級毒品罪。又被告所犯上開2 罪間，罪名互殊，
    犯意各別，應予分論併罰。末查，被告前曾受有如事實欄第
    一項所載之犯罪科刑及執行情形，有臺灣高等法院被告前案
    紀錄表1 份在卷可憑，其於受有期徒刑之執行完畢後，5 年
    以內故意再犯本件有期徒刑以上之罪，均為累犯，均應依刑
    法第47條第1 項之規定加重其刑。爰審酌被告前已因施用毒
    品案件經送觀察勒戒及強制戒治，仍不能戒除毒癮，再次漠
    視法令禁制而犯本罪，顯見其戒除毒癮之意志薄弱，兼酌其
    施用毒品行為本質上係屬自我戕害行為，反社會性之程度應
    較低，暨其素行、智識程度及犯後坦承犯行、態度尚稱良好
    等一切情狀，分別量處如主文所示之刑，並定其應執行刑。
    又扣案之注射針筒1 支，係被告所有，供其施用第一級毒品
    所用之物，業據被告供承在卷，爰依刑法第38條第1 項第2
    款規定併予宣告沒收。
據上論斷，應依刑事訴訟法第273 條之1 第1 項、第299 條第1
項前段，毒品危害防制條例第10條第1 項、第2 項，刑法第11條
前段、第47條第1 項、第51條第5 款、第38條第1 項第2 款，判
決如主文。
本案經檢察官李超偉到庭執行職務。
中    華    民    國    99    年    7     月    26    日
                    刑事第二庭  法  官  陳正偉
上列正本證明與原本無異。
如不服本判決，應於送達後10日內敘明上訴理由，向本院提出上
訴狀，上訴於本院第二審合議庭 (應附繕本) 。其未敘述上訴理
由者，應於上訴期間屆滿後20日內向本院補提理由書「切勿逕送
上級法院」。
                                書記官  江文彬
中    華    民    國    99    年    7     月    26    日
附錄本案論罪科刑法條全文：
毒品危害防制條例第十條
施用第一級毒品者，處六月以上五年以下有期徒刑。
施用第二級毒品者，處三年以下有期徒刑。

司法院資訊處製作；財團法人民間司法改革基金會備份。
